# 请问：设立新公司？

提问人：thcpah 时间：2010-01-06 14:12:17
公司设立一家新公司适用企业合并还是非货币资产交换？

回答人：chenyiwei
回复 楼主 thcpah 的帖子以非货币性财产出资设立新公司的，个人理解适用非货币性财产交换。

回答人：chenyiwei
回复 板凳 thcpah 的帖子关键问题是：只有向被投资企业投入的部分才能作为长期股权投资的初始成本，而审计、评估费是支付给中介机构而非被投资单位的。 审计、评估费是由于以非货币财产出资才会发生的。而如果完全以货币出资新设公司，然后再由新公司以货币购买这些非货币财产，则在设立环节的此类支出就可以避免，因此这类支出完全是由母公司的投资决策所造成的，应当由母公司自行承担。

回答人：chenyiwei
回复 12 楼 thcpah 的帖子可以这样理解。所以非同一控制下企业合并形成的长期股权投资和其他来源形成的股权投资对此的处理是不一样的。
国际准则已经意识到了这个问题，在 2008 年 1 月发布的修订后IFRS3中将企业合并中发生的评估、审计等专业机构费用一律费用化，不再计入所支付的对价（新准则用“consideration transferred”取代了原先的“cost of acquisition”概念）中，从而消除了这一逻辑不一致。